【裁判字號】    91,上更(一),316
【裁判日期】    920827
【裁判案由】    違反毒品危害防制條例
【裁判全文】
臺灣高等法院高雄分院刑事判決                九十一年度上更(一)字第三一六號
    上  訴  人    台灣屏東地方法院檢察署檢察官
    上  訴  人
    即  被  告    乙○○
    指定辯護人  本院甲設辯護人  孫妙岑
右上訴人等因被告違反毒品危害防制條例案件，不服臺灣屏東地方法院九十年度訴字
第五七三號中華民國九十一年三月七日第一審判決（起訴案號：臺灣屏東地方法院檢
察署九十年度偵字第四一號、第三三０二號），提起上訴，判決後，經最高法院發回
更審，本院判決如左：
    主  文
原判決撤銷。
乙○○連續販賣第一級毒品，累犯，處有期徒刑拾伍年，褫奪甲權拾年。
扣案海洛因壹包（淨重貳點壹玖甲克）、海洛因十八包（合計重拾玖點捌甲克，
純質淨重拾壹點捌柒甲克、包裝重伍點肆甲克）含海洛因粉末之菸絲（純質淨重零
點玖甲克）及殘留海洛因夾鏈袋一個，安非他命四小包（毛重肆點伍甲克）、安非他
命（零點甲克），均沒收銷燬之；帳冊壹本、空夾鏈袋伍包（肆大包壹小包）、電
子磅秤壹個及行動電話壹具均沒收。販賣毒品所得財物新臺幣玖萬貳仟元沒收，如全
部或一部不能沒收時，以其財產抵償之。
    事  實
一、乙○○有多次違反麻醉藥品管理條例前科，於民國八十五年間，因違反麻醉藥品
    管理條例案件，經台灣屏東地方法院判處有期徒刑六月確定，並於八十六年三月
    十二日執行完畢（另因意圖營利而持有第一級毒品，經本院判處有期徒刑十一年
    ，尚未確定）。仍不知悔改，明知海洛因係第一級毒品，安非他命係第二級毒品
    ，不得非法持有及販賣，竟意圖營利，基於販賣第一級毒品海洛因及第二級毒品
    安非他命之概括犯意，販入多量之第一級毒品海洛因及第二級毒品安非他命，除
    供其施用外（施用毒品已判決確定），在其住處，以其所有之電子磅秤及夾鏈袋
    分裝成小包裝，自八十九年九月中旬某日起至九十年五月二十二日下午十時許止
    ，連續在屏東縣鹽埔鄉○○村○○路一四二號、屏東市○○路九十一號附近等地
    ，販賣第一級毒品海洛因及第二級毒品安非他命給下列之人：
    (一)、於八十九年十月十五日、十月二十六日、十一月二十日、十二月一日，分別
        同時（十二月一日只賣安非他命）販賣第一級毒品海洛因及第二級毒品安非
        他命給柯秋華，其金額共新台幣（以下同）二萬八千元，僅付一萬二千元，
        尚欠一萬六千元未付。
    (二)、於八十九年十二月八日及九日，販賣海洛因予黃忠峰各一次，每次各五百元
        （但尚未付款，故無所得）。
    (三)、於八十九年十二月十二日及十二月十八日，販賣海洛因給李東源二次，所得
        共七千五百元。
    (四)、自八十九年十月二十三日起至十二月十五日止，販賣海洛因給林文鴻（綽號
        「忠仔」）一、二十次，其金額共六萬八千元，扣除欠款六萬二千五百元，
        所得為五千五百元。
    (五)、自九十年一月起至九十年五月初止，販賣海洛因給林明志十次，所得共一萬
        元。
    (六)、自八十九年十二月初至九十年五月初止，販賣海洛因給許清趁（綽號「嘆仔
        」）十次，其中五次為二萬二千元，另五次每次各一千元（五次即五千元）
        ，所得共二萬七千元。
    (七)、自九十年二月起至同年五月二十二日止，販賣海洛因給蘇宏慶二十次，所得
        共三萬元。
    嗣於八十九年十二月十九日下午五時二十分許，在屏東縣鹽埔鄉○○村○○路一
    四二號，為警查獲，並扣得其所有之安非他命（毛重四點五甲克）、玻璃吸食器
    一支、及殘留海洛因夾鏈袋一個、供販賣海洛因所用之帳冊一本，及供販賣海洛
    因預備用之空夾鏈袋一包。復於九十年三月二十五日下午四時五分許，在前揭處
    所，為警查獲，並扣得其所有之海洛因（淨重二點一九甲克）、安非他命（０．
    三甲克）及現金三萬三千九百元。再於九十年五月二十三日下午八時許，在屏東
    市○○路九十一號四樓四室查獲，並扣得海洛因十八包（淨重三十九點三八甲克
    ，純質淨重十一．八七甲克）及含海洛因粉末之菸絲（毛重零．九甲克），供販
    賣海洛因所用之電子磅秤一台、行動電話一支，供販賣海洛因預備用之空夾鏈袋
    四大包，及供施用安非他命所用之吸食器一組。
二、案經屏東縣警察局屏東、里港分局報請台灣屏東地方法院檢察署檢察官偵查起訴
    。
    理  由
一、訊據上訴人即被告乙○○否認前開犯行，辯稱：我沒有販賣毒品海洛因，第一次
    及第二次查扣之物係我所有，但第三次扣案之毒品海洛因及電子秤係綽號「阿龍
    」叫我分裝毒品海洛因所用之物品，我不知道「阿龍」叫我分裝要做什麼，林文
    鴻我都不認識，與黃忠峰沒有仇恨，只有賭債糾紛，而與李東源也沒有仇恨，只
    有他欠我的錢，對於證人說我販賣毒品海洛因都是不實的，另扣案的帳冊是別人
    欠我賭債的帳冊云云。
二、經查：
  (一)證人柯秋華於警訊時證稱：第一次於八十九年十月十五日十九時許，在屏東縣鹽
    埔鄉○○村○○路一四二號住處，向被告乙○○購買毒品安非他命二千元及海洛
    因三千元，第二次於同年十月二十六日二十時，再向他買一萬元的安非他命及海
    洛因，第三次於同年十一月三日我不記得，同年十一月二十日下午三時，向他買
    一萬元安非他命及海洛因各半，同年十二月一日下午二時許，再向他買安非他命
    三千元，至今我還欠被告乙○○一萬六千元，每次我都是先以電話000000
    0號連絡後，直接到他家買等語（見里警刑字第五０九一號警卷第四頁反面），
    核與扣案帳冊內容除第一次金額稍有差異外，其餘相符，有該帳冊可資參證（見
    里警刑五九０一號警卷第二二頁、二十七頁、三九頁）。並謂警方於九十年五月
    二十三日下午八時許，在屏東市○○路九十一號四樓四室查扣之海洛因、安非他
    命吸食器、行動電話及含海洛因粉末之菸絲，均屬被告所有，：：：他用磅秤分
    裝（見屏警刑專字第一二五一五號警卷第二十、二十一頁），於偵查中仍稱該供
    述真正。雖柯秋華於檢察官偵查中否認曾向被告乙○○購買海洛因等情，並稱警
    訊所載不是我的意思，我是向被告乙○○借過三次錢，第一次是八十九年六月二
    十四日、第二次時間隔一個月左右、第三次是九十年農曆過年前半個月左右，第
    一次借六千元、第二次借三、四千元、第三次借二千元云云，則與被告乙○○帳
    冊所載內容不符，衡諸柯秋華前後二次證述以觀，應以柯秋華於警訊所為陳述為
    可採。
  (二)證人黃忠峰於警訊時證述：我有向被告乙○○購買毒品海洛因，約二、三天購買
    一次，警方於乙○○房內搜出之帳冊內所記載「峰」於十二月五日欠一千元，是
    我賭博輸他的錢，十二月八日欠五百元及十二月九日欠五百元，都是我向他購買
    毒品所欠的等語（見里警刑字第五０九一號警卷第八頁），核與扣案帳冊內容所
    載之情形相符（見里警刑字第五０九一號警卷第四十八至四十九頁），故其金額
    為一千元，但因尚未付款，故無所得。證人黃忠峰於九十二年三月六日本院調查
    時稱：「八十九年十二月十九日之警訊筆錄不實在。八十九年十二月十九日我在
    屏東縣鹽埔鄉○○村○○路一四二號在乙○○家，我們一起被警察查獲。在乙○
    ○家查獲的一本記事本上面有我的名字『峰』欠一千、五百、五百，警察就說我
    向乙○○買毒品的錢，但那些確實是我賭博欠的錢，如果我不承認警察就要刑求
    。所以我才承認是買毒品的錢，就是做筆錄的警察說的。我的毒品是向朋友『可
    利亞』拿的。他住屏東市，我都是在電玩店、檳榔攤找他，我不知他真實姓名、
    住居所。」等語。警員方元禮於九十二年三月二十五日本院調查時證稱：「黃忠
    峰之筆錄，我是依其自由意識下陳述，據實記載，沒有刑求取供、威脅利誘、杜
    撰捏造。」等語，證人黃忠峰謂係受方元禮口頭恐嚇云云，並無證據以實其說。
    黃忠峰與乙○○均為有施用毒品習性之人，二人同時在被告住處被警查獲，且同
    時在被告住處查扣毒品及帳冊，當以黃忠峰之警訊與乙○○之筆記記述相符，為
    可採信。
  (三)證人李東源於警訊時證稱：我總共向被告乙○○購買二次海洛因，第一次購買海
    洛因是在八十九年十二月十二日下午五時許，在乙○○屏東縣鹽埔鄉○○村○○
    路住處，以每包約一甲克三千五百元；第二次是八十九年十二月十八日下午五時
    許，也在上述住處，以約一甲克四千元向乙○○購買等語（見里警刑字第五０九
    一號警卷第十頁）。嗣於檢察官偵查中證人李東源否認有向被告購買海洛因之情
    事，並稱警訊所載沒有照我的意思記載云云，惟證人李東源於警訊中之證述，有
    警訊之錄音帶可憑，故衡之李東源前後證述，應以警訊所為證詞為可採信。
  (四)證人林文鴻於檢察官偵查中到庭證稱：印象中我有向被告拿海洛因一、二十次，
    平均一星期約五、六次，我一開始是向「小林」拿毒品，後來找不到「小林」，
    才向被告拿。我最多一次五、六千元，最少一千元；「（問：你的欠款是六萬二
    千五百元，有何意見﹖）應該是差不多」等語（見里警刑字第五０九一號警卷第
    二十一頁、九十年度偵字第四一號偵查卷第六十一頁），而由扣案帳冊上所載資
    料，其交易日期係自八十九年十月二十三日起至同年十二月十五日（見里警刑字
    第五０九一號警卷第二十六至五十二頁），故本院認定該段期間為被告販賣海洛
    因給林文鴻之期間，其金額共六萬八千元，扣除欠款六萬二千五百元，所得為五
    千五百元。
  (五)證人許清趁於檢察官偵查中到庭證稱：約自八十九年十二月初左右，向乙○○購
    買海洛因，共買了十多次，最後一次是在九十年五月初，地點在乙○○鹽埔鄉高
    朗村之住處及屏東縣仁愛路租處，每次購買一千至二千元。我最多買到七千元，
    印象中時間在八十九年十二月八日（提示帳冊），被告記的帳冊我看不懂，我買
    毒品有時會馬上給錢，有時沒有。（問：對於帳冊有何意見？）情形如其所載等
    語（見九十年度偵字第四一號偵查卷第一一八頁）。嗣於原審審理時證述：「在
    檢察官那裡所說的是實在」（見原審第一七一頁）等情，並與前揭帳冊所載相符
    （里警刑字第五０九一號警卷第四十七至五十三頁），而因前開帳冊所載日僅至
    十二月十八日，次數五次，其金額共二萬二千元，但依證人所述其購買期間至九
    十年五月初，次數共十餘次，故本院以有利於被告之次數十次計算，認尚有五次
    販賣行為，其每次以一千元計算，共五千元，故被告此部分所得為二萬七千元。
  (六)證人林明志於警訊時證稱：我所施打的毒品海洛因都是向住高朗村乙○○所買的
    ，大約向他買了十多次海洛因，每次一包一千元，是從九十年一月起開始向乙○
    ○買的，最近幾個月我向乙○○買了三次，第一次九十年三月初、第二次九十年
    四月中旬、第三次九十年五月初等語（見屏警刑分專一二五一五號警卷第十四至
    十五頁）。嗣於檢察官偵查中到庭證述：印象中我向乙○○買過海洛因十多次，
    乙○○的電話0000000000號，都是我主動找他買的，第一次是九十年
    二月初或一月下旬某日，最後一次是九十年五月中旬或五月初，交易地點有時在
    被告高朗村住處，有時約在鹽埔鄉地區，每次固定買一千元等節（見九十年度偵
    字第三三０二號偵查卷第三十頁背面），依其所述每次購買一千元，次數十次，
    為被告最有利之認定，故金額為一萬元。
  (七)證人蘇宏慶於警訊時證稱：我向乙○○購買了二十次的海洛因，大部分交易的地
    點是在鹽埔鄉高朗村的一間大廟旁，每次購買金額一千元至二千元不等，最後一
    次購買時間是九十年五月二十二日晚上十時許，在屏東市○○路口，我買一小包
    海洛因二千元等語（見台灣屏東地方法院檢察署九十年度偵字第三三０二號卷第
    四十二頁背面）。於九十二年六月五日本院調查時仍稱：「我向乙○○買毒品。
    他拿到我們屏東縣鹽埔鄉高朗村的大廟旁，我每次買一千、二千元。最後一次是
    九十年五月二十二日在屏東市○○路口買的，買了很多次，至少二十次以上。」
    、「我沒有欠他賭債，我不會賭博。」並指認被告之彩色照片謂係向照片中的人
    購買毒品海洛因。依其所述有購買金額為每次一至二千元不等，故本院依其平均
    數計算，即每次平均價格一千五百元，所得共三萬元。
  (八)此外，並有海洛因十九包（十八包及一包）、含海洛因之煙絲一包、電子磅秤一
    個、空夾鏈袋共五包（四大包、一小包）、帳冊一本及行動電話一具等扣案可證
    ，其於九十年三月二十五日及五月二十三日被警查獲之粉末，經送法務部調查局
    鑑定結果，均係海洛因，有該局00000000號及000000000號鑑
    定通知書可稽（見偵三三０二號卷第三十九頁及本院前審卷第一００頁）其中之
    電子磅秤及空夾鏈袋乃實務上販賣此類毒品所慣用以分裝之物，被告於警訊時亦
    直承均係其所有，供分裝毒品之用（見屏警刑分專一二五一五號警卷第四頁），
    被查扣之海洛因及空夾鏈袋數量不少，則若非供販賣毒品所用，被告顯無必要準
    備大量之夾鏈袋及電子磅秤以供分裝毒品用，是其所稱其所持有之海洛因係為綽
    號「阿龍」者分裝，並無販賣圖利之意圖云云，顯無可採，其另於警訊時辯係分
    裝供己施用（見屏警刑分專一二五一五號警卷第四頁），但如係僅供自己施用攜
    帶方便，以其施用毒品並非合法之行為，無不在極隱密之處所為之，自無攜帶外
    出施用之情，則其在其存放毒品之處，任取所需，並無任何不便之處，對此昂貴
    毒品，自無分裝而沾染於分裝袋徒增耗損之必要，所辯亦無可採。於偵查中復改
    稱警方於八十九年十二月十九日所查扣之物，除帳冊是我所有之外，餘者安非他
    命、玻璃吸食器一支、及殘留海洛因夾鏈袋均係我妻楊淑芬所有云云（見九十年
    度偵字第三三０二號偵查卷第五頁背面），亦屬卸責之詞。
  (九)又販賣毒品應受重罰，被告在此之前即因意圖販賣而持有第一級毒品，經本院於
    八十八年四月間判處有期徒刑十一年在案（尚未確定），有本院八十八年上訴字
    第四四二號判決可參（見本院前審卷第六十六頁），對此自應有所認識，而被告
    竟甘冒受刑事重罰之危險，一再販賣海洛因予他人施用，足見其中確有利可圖，
    因此，被告有營利之意圖也可認定。
  (十)綜上所述，被告所辯不足採信，本件事證明確，被告犯罪行為可以認定。至於證
    人即被告之母張龔鶯雖在偵查中陳述被告有在賭場當保二之事實（見台灣屏東地
    方法院檢察署九十年度偵字第四一號卷第一五０頁反面），惟依其所述被告僅在
    過年期間偶爾在賭場當保二，與扣案帳冊上所載日期並非僅在過年期間不同，自
    不足採為被告有利之證據，併此敘明。
四、核被告所為，係犯毒品危害防制條例第四條第一項之販賣第一級毒品罪及同條第
    二項販賣第二級毒品安非他命罪。被告同時販賣第一級毒品海洛因及第二級毒品
    安非他命予柯秋華係一行為觸犯數罪名，應從一重依毒品危害防制條例第四條第
    一項之販賣第一級毒品罪處斷；被告所為各販賣第一級、第二級毒品數行為，各
    時間緊接，所犯罪名相同，顯係出於概括之犯意為之，為連續犯，各依刑法第五
    十六條之規定以一罪論。其持有第一、二級毒品，應被販賣高度行為所吸收，不
    另論其非法持有毒品罪。又甲訴人雖僅就被告自八十九年十二月間起至九十年五
    月初止之犯行提起甲訴，餘者未於起訴書中及，又被告販賣第二級毒品安非他
    命部分，亦未於起訴書中敘及，此部分乃一行為觸犯數罪名，但連續犯及想像競
    合犯均為裁判上一罪，檢察官就犯罪事實一部起訴，依刑事訴訟法第二百六十七
    條規定，其效力及於全部，法院自屬有權全部審判。又被告曾犯違反麻醉藥品管
    理條例案件，經原審法院判處有期徒刑六月確定，並於八十六年三月十二日執行
    完畢，有臺灣高等法院被告全國前案紀錄表可參，其於執行完畢後五年以內再犯
    本件有期徒刑以上之罪，為累犯，應加重其有期徒刑、罰金刑之法定刑（其法定
    刑為死刑或無期徒刑，依刑法第六十四條第一項、第六十五條第一項規定，不得
    加重）。被告販賣毒品次數雖多，但其所販賣之毒品均屬零星，核與其所觸犯毒
    品危害防制條例第四條第一項之法定刑度死刑、無期徒刑，尚屬情輕法重，如量
    處法定之最低度無期徒刑，仍嫌過重，衡情堪予憫恕，依刑法第五十九條之例減
    輕其刑，並先加後減之。
五、原審予以論罪科刑，固非無見，惟(一)被告係累犯，其法定刑為罰金刑部分，依法
    仍應加重，原審未予加重，自有適用法則不當之違誤。(二)扣案之行動電話係被告
    供販賣毒品所用之物，業經證人林明志陳明在卷，原審未予宣告沒收，依法自有
    未合。(三)原判決就被告販賣海因所得金額未扣除欠款部分，致認定被告販賣毒品
    所得金額與實際不符，亦有未當。(四)被告販賣第二級毒品安非他命部分，為起訴
    效力所及，原審未予併審，依法亦有未合。(五)本件因不能證明被告有販賣毒品予
    柯良燕之犯行，原判決逕予認定，尚有未洽；被告上訴意旨否認犯罪，雖無理由
    ，甲訴人上訴意旨指摘原判決未就行動電話部分予以宣告沒收，則有理由，且原
    判決確如上所述其他可議之處，即屬無可維持，應由本院將原判決撤銷改判。爰
    審酌被告前有多次違反麻醉藥品管理條例案件之前科，此有其前科表在卷可憑，
    素行不佳，惟其販賣對象僅有七人所販賣毒品數量不大，販賣所得金額尚未逾十
    萬元，犯罪情節尚非重大，及其犯罪後一再否認犯行，未見悔意；等一切情狀，
    爰量處如主文所示之刑，並認其所犯販賣毒品罪，有褫奪甲權之必要，併依法諭
    知褫奪甲權拾年。於九十年三月二十五日查扣之第一級毒品海洛因一包（淨重二
    點一九甲克），與於九十年五月二十三日所查獲之海洛因十八包（合計重三十九
    點三八甲克，純質淨重十一．八七甲克、包裝重五．四三甲克）含海洛因粉末之
    菸絲（純質淨重０點九甲克）及殘留海洛因夾鏈袋一個，因海洛因與菸絲及包裝
    夾鏈袋附合而無從剝離，應全部視同毒品，扣案之第二級毒品安非他命四小包（
    毛重四點五甲克）、及第二級毒品安非他命（０點三甲克）均係毒品，爰依毒品
    危害防制條例第十八條第一項之規定沒收銷燬之。又檢驗時所消耗之海洛因，因
    已不存在，爰不予宣告沒收，附此敘明。又扣案之電子磅秤一個、帳冊一本、行
    動電話一具等物，均係被告所有，且供販賣第一級毒品海洛因所用之物，併依毒
    品危害防制條例第十九條第一項規定宣告沒收。夾鏈袋四大包、一小包則為被告
    所有，供販賣海洛因預備之物，爰依刑法第三十八條第一項第二款規定宣告沒收
    〔被告有施用第一、二級毒品犯行，已經原審法院以九十年度訴字第四一八號判
    決宣告沒收銷燬確定在案，有該判決書可參，並經本院調閱該卷屬實，該判決就
    第一級毒品海洛因部分，將純質淨重十一．八七甲克，誤記為十一．九七甲克及
    將含海洛因粉末之菸絲（毛重０點九甲克）及殘留海洛因夾鏈袋一個，均曾沒收
    在案，但此部分，經本院調卷查明，尚未執行，依最高法院九十一年台上字第五
    八七０號判決意旨仍應予宣告沒收銷燬。〕。另被告販賣毒品予柯秋華所得一萬
二千元、販賣毒品予李東源所得七千五百元、販賣毒品予林文鴻所得五千五百元
    、販賣毒品予林明志所得一萬元、販賣毒品予許清趁所得二萬七千元、販賣毒品
    予蘇宏慶所得三萬元，販賣所得總計為九萬二千元，係被告販賣毒品所得財物，
    應依毒品危害防制條例第十九條第一項之規定沒收，如全部或一部不能沒收時，
    應以其財產抵償之。玻璃吸食器一支及供施用安非他命所用之吸食器一組，係被
    告施用第二級毒品安非他命所用之物，與本案販賣毒品無關聯性，已於其原審法
    院以九十年度訴字第四一八號諭知沒收在案，不另諭知沒收。另扣案之現金三萬
    三千九百元，並無證據證明係販賣海洛因所得，亦不為沒收之宣告。
六、甲訴意旨另以被告有販賣海洛因給柯良燕、陳國義及綽號「榮仔」、「有得」、
    「怪手國」、「宏仔」、「維士」、「阿郎」、「文華」、「勇仔」等人。惟訊
    之被告則否認此部分犯行，辯稱：並沒有販賣海洛因給陳國義等人等語。經查：
    有關被訴販賣海洛因予柯良燕部分，警方無非依秘密證人柯良燕於警訊時證述：
    「我自八十九年九月中旬起，連續向被告乙○○購買海洛因，每次半錢六千元，
    共購買六次海洛因，最後一次是在八十九年十二月初，目前積欠被告九千元等語
    （見九十年度偵字第四一號偵查卷第四十二、四十三頁警訊筆錄），並據扣案帳
    冊上記載「燕4000及燕3000」等字樣為其論據。惟此部分，本院屢次傳訊柯良燕
    無著，前揭警訊供述復與帳冊上之記載不一致，此部分自不能僅憑秘密證人警訊
    片面之審判外之傳聞證據，遽為不利於被告之認定。證人陳國義於偵訊時供稱：
    「無向乙○○購買海洛因」、「（提示帳冊）我會去找我前女友，有向前女友借
    錢，那應該是我欠前女友之債務，我向她借來作生活費，一共借了十多萬元，我
    分好幾次向她借，我自八十九年一、二月間開始向她借，最後一次約是八十九年
    九月中旬，地點都在其住處（鹽埔鄉高朗村乙○○住處），每次借一萬至二萬，
    偶爾會借幾百元至幾千元加油，最後借一、二萬元，我只要有收入便會還她，最
    多有時一次還一萬多元」等語（見九十年偵字第四一號卷第五六頁及反面），依
    其所述，並不足證明被告有販賣海洛因給陳國義之行為。至於綽號「榮仔」、「
    有得」、「怪手國」、「宏仔」、「維士」、「阿郎」、「文華」、「勇仔」等
    人部分，因並無確實年籍資料可以查證，且由上述陳國義之證詞，可見並非在帳
    冊所登記資料，均與販賣海洛因有關，自難以帳冊有所記載，即認定被告有販賣
    海洛因給綽號「榮仔」等人，從而此部分犯罪自屬難以證明，本應為無罪之諭知
    ，因甲訴旨認此部分與前揭論罪部分，有連續犯之裁判上一罪關係，爰不另為無
    罪之諭知。
據上論結，應依刑事訴訟法第三百六十九條第一項前段、第三百六十四條、第二百九
十九條第一項前段、毒品危害防制條例第四條第一項、第二項、第十八條第一項、第
十九條第一項，刑法第十一條、第五十五條、第五十六條、四十七條、第五十九條、
第三十七條第二項、第三十八條第一項第二款，判決如主文。
本案經檢察官方娜蓉到庭執行職務。
中    華    民    國      九十二      年      八      月     二十七   日
                              臺灣高等法院高雄分院刑事第四庭
                                  審判長法官  蕭權閔
                                        法官  陳吉雄
    法官  陳啟造
右正本證明與原本無異。
如不服本判決應於收受本判決後十日內向本院提出上訴書狀，其未述上訴理由者，
並得於提起上訴後十日內向本院補提理由書狀（均須按他造當事人之人數附繕本)「
切勿逕送上級法院」。
                                      書記官  白蘭
中    華    民    國      九十二      年      八      月     二十七   日
附錄：本判決論罪科刑法條：
毒品危害防制條例第四條第一項：
製造、運輸、販賣第一級毒品者，處死刑或無期徒刑，處無期徒刑者，得併科新台幣
一千萬元以下罰金。


司法院資訊處製作；財團法人民間司法改革基金會備份。
